【裁判字號】    98,交聲,408
【裁判日期】    980407
【裁判案由】    聲明異議
【裁判全文】
臺灣高雄地方法院交通事件裁定         98年度交聲字第408號
原處分機關  交通部公路總局臺北區監理所蘆洲監理站
異  議  人  甲○○
上列異議人即受處分人因違反道路交通管理處罰條例案件，對於
交通部公路總局台北區監理所蘆洲監理站民國98年2 月10所為之
處分（北監蘆字第裁46-B00000000號），聲明異議，本院裁定如
下：
    主  文
異議駁回。
    理  由
一、原處分意旨略以：異議人即受處分人甲○○於民國97年12月
    10日15時57分許，騎乘車號J9C-238 號重型機車，行經高雄
    市○○路與覺民路口時，不依標誌、標線、號誌指示兩段左
    轉，逕行違規左轉，經警當場攔查後予以製單舉發，爰依道
    路交通管理處罰條例第48條第1 項第2 款規定，裁處異議人
    罰鍰新台幣（下同）600 元等語。
二、異議意旨略以：上開路口並無兩段式左轉標誌，且異議人當
    時並非行經該路口，而是路口旁之小巷，爰依法聲明異議，
    請求撤銷原處分云云。
二、按駕駛人駕駛汽車，應遵守道路交通標誌、標線、號誌之指
    示，並服從交通指揮人員之指揮；機器腳踏車行駛至交岔路
    口，其轉彎，應依標誌或標線之規定行駛，道路交通安全規
    則第90條、第99條第2 項定有明文；又依該規則第2 條第1
    款規定，該規則所規範之汽車，包含機器腳踏車在內。次按
    汽車駕駛人轉彎時，不依標誌、標線、號誌指示者，處新臺
    幣600 元以上1,800 元以下罰鍰，道路交通管理處罰條例第
    48條第1 項第2 款規定甚明。
三、經查，本件舉發經過，業據證人即本件舉發員警乙○○到院
    證稱：97年12月10日當天我們分隊到覺民路與大順路口執行
    取締勤務，當時有好幾部機車違規左轉，異議人違規部分是
    由我舉發，該路口確實有兩段式左轉標誌，當時覺民路是綠
    燈，要進入大順二路，除汽車可以左轉外，機車必須兩段式
    左轉，而異議人騎機車直接轉入大順二路，明顯違規，至異
    議人是由覺民路或是覺民路旁的巷子左轉進入大順二路，因
    為值勤地點角度關係，無法確認等語甚明，並提出現場圖、
    現場照片各1 份附卷可稽。由該照片觀之，該路口確實設有
    機車兩段式左轉之標誌，異議人辯稱無標誌云云，自非可採
    ；又依證人所述，覺民路呈綠燈號誌時，僅汽車得左轉進入
    大順二路，機車須兩段式左轉，是異議人於覺民路屬綠燈狀
    態下，不論係自覺民路或路旁之小巷，騎乘機車轉入大順二
    路，均係違規左轉無訛，異議人辯稱其騎乘路線係路口旁之
    小巷云云，核與認定違規事實無涉，所辯亦無可採。
四、綜上，原處分機關以異議人違規事實明確，依前揭法規規定
    ，裁處異議人罰鍰600 元，於法有據，裁罰額度亦無不當，
    異議人執前開情詞聲明異議，為無理由，應予駁回。
五、據上論斷，依道路交通案件處理法第19條，裁定如主文。
中    華    民    國    98    年    4     月    7     日
                  交通法庭      法  官  周宛瑩
以上正本，係照原本作成，證明與原本無異。
如不服本裁定應於送達後5日內向本院提出抗告狀。
中    華    民    國    98    年    4     月    8     日
                                書記官  彭帥雄


司法院資訊處製作；財團法人民間司法改革基金會備份。
